# 清缴陈版关于非同一控制下子公司注销的合并报表处理

提问人：一叶浮萍 时间：2020-07-28 17:42:00
陈版好，在实际工作约到一个关于合并的问题，希望能够得到您的帮助。
基本信息：A对B投资，实现非同一控制下企业合并，首次投资 130 万，持股比例55%， 90 万支付给原股东， 50 万支付给B，其中 90 万是在商誉里边， 25 万在B的资本公积里面。 2020 年 6 月底B净资产 25 万，1-6月净利润 1 万元，A持股55%部分对应净资产 14 万，小股东对应 11 万，计划A用 30 万购买小股东45%股权，总体投资就变成了 160 万，假如9 月底净资产还是 25 万， 9 月B注销，合并报表会确认多少投资损失，合并报表的调整抵消应该怎么做？
我的理解是在出 30 万购买小股东45%股权时为权益性交易，不产生商誉，差额30-11=19冲减资本公积（单体借长投30 贷：银行存款 30 ，合并层面 借：长投 11 借：资本公积 19 贷：银行存款 30 对不对？）
9 月底B注销后A对B投资的单体报表投资损失为160-25=135万（单体分录：借：投资收益 135 贷：长投 160 ，贷银行存款 25 ，对不对？）
9 月底注销A需要编制合并报表，将B1-9月净利润 1 万元并表，资产负债表不予并表，那合并报表层面的调整抵消投资收益的分录应该怎么做？
感谢陈版

回答人：chenyiwei
母公司收购子公司少数股权和吸收合并子公司，在合并报表层面都不产生损益影响。
在吸收合并时，个别报表层面按照《企业会计准则解释第 7 号》第四条规定处理，包括原先合并报表层面的商誉也会被平移到母公司的个别报表中，在这一过程中母公司的个别报表也不会确认投资损失。